【裁判字號】    97,訴,3473
【裁判日期】    971210
【裁判案由】    偽造文書等
【裁判全文】
臺灣臺中地方法院刑事判決              97年度訴字第3473號
公  訴  人  臺灣臺中地方法院檢察署檢察官
被      告  丁○○
            丙○○
共      同
選任辯護人  郭隆偉律師
上列被告等因偽造文書等案件，經檢察官提起公訴（96年度偵字
第16001、17446、26358號），本院判決如下：
    主    文
丁○○故買贓物，處有期徒刑肆月，如易科罰金，以新臺幣壹仟
元折算壹日，減為有期徒刑貳月，如易科罰金，以新臺幣壹仟元
折算壹日；又共同偽造私文書，足以生損害於公眾及他人，處有
期徒刑陸月，減為有期徒刑參月，如易科罰金，以新臺幣壹仟元
折算壹日；又故買贓物，處拘役參拾日，如易科罰金，以新臺幣
壹仟元折算壹日。有期徒刑部分，應執行有期徒刑肆月，如易科
罰金，以新臺幣壹仟元折算壹日。
丙○○故買贓物，處有期徒刑參月，如易科罰金，以新臺幣壹仟
元折算壹日；又共同偽造私文書，足以生損害於公眾及他人，處
有期徒刑參月，如易科罰金，以新臺幣壹仟元折算壹日；又故買
贓物，處有期徒刑貳月，如易科罰金，以新臺幣壹仟元折算壹日
。應執行有期徒刑陸月，如易科罰金，以新臺幣壹仟元折算壹日
。
    犯罪事實
一、丁○○部分：
(一)、丁○○因其車牌號碼M2-9955號自用小客車之引擎故障，竟
    基於故買贓物之犯意，明知車牌號碼S2-0068號自用小客車
    （與上揭丁○○所有之M2-9955號自用小客車之車輛同廠牌
    、型號，車身號碼原為A32SN002356號，引擎號碼為VQ00000
    000A號，係戊○○所有，登記在其父蘇福量名下，於民國95
    年10月18日上午11時許，在臺中市○○區○○路與向心路口
    前失竊）係屬來源不明之贓物，仍於95年10月18 日後至95
    年底間某日，在其與丙○○所經營之臺中市○○區○○路2
    段242號「長鴻汽車修配廠」，以新臺幣（下同）6 萬8000
    元之代價，向真實姓名、年籍不詳，綽號「洪仔」之成年男
    子，故買前開贓車。丁○○另與該名綽號「洪仔」之人共同
    基於偽造私文書之犯意聯絡，其等2人先將上揭贓車之部分
    零件卸下，由綽號「洪仔」之人以小型手提砂輪機將原打印
    在車牌號碼S2-0068號自用小客車上用以辨識車籍之車身號
    碼及引擎號碼磨去後，再用字模衝釘以榔頭一字一字敲打上
    去，再以電池之稀硫酸水抹在重新變造之引擎號碼，並在車
    身號碼上噴漆之方式，偽造該新印之車身號碼「A32B007341
    」及引擎號碼「A32B07383」之準私文書，並由丁○○將原
    車牌號碼M2- 9955號車牌2面懸掛在該部贓車上，足以生損
    害於戊○○及監理機關對於車籍資料管理之正確性。
(二)、其明知何東岳（另案由臺灣南投地方法院檢察署通緝）所持
    有之臺灣中油股份有限公司油票16張（編號C00000000、C00
    000000至C00000000、E00000000至E00000000、E00000000至
    E00000000）係來路不明之贓物（係己○○所有，於96年5月
    3日某時，在南投縣南投市○○○路○街34之1號失竊），竟
    仍基於故買贓物之犯意，於96年5月初某日，在其臺中市○○區○○路2段242號住處，以5600元之代價向何東岳故買該
    等油票共16張（價值7600元）。
二、丙○○部分：
(一)、丙○○於96年4月間某日，購得車牌號碼5775-SG號自用小客
    車，因該車毀損嚴重，完全修復耗費不貲，竟基於故買贓物
    之犯意，明知車牌號碼H8-8497號自用小客車（與上揭丙○○所有之5775-SG號自用小客車之車輛同廠牌、型號，係甲○○所有，於96年5月24日上午7時30分許，在彰化縣永靖鄉
    ○○路58巷10號旁失竊），係屬來源不明之贓物，竟於96年
    5月底某日，在其與丁○○所經營之臺中市○○區○○路2段
    242號「長鴻汽車修配廠」，以6萬5000元之代價，向綽號「
    洪仔」之人，故買前揭贓車。丙○○另與該名綽號「洪仔」
    之人共同基於偽造私文書之犯意聯絡，其等2人先將上揭贓
    車之部分零件卸下，由綽號「洪仔」之人以小型手提砂輪機
    將原打印在車牌號碼H8-8497號自用小客車上用以辨識車籍
    之車身號碼及引擎號碼磨去後，再用字模衝釘以榔頭一字一
    字敲打上去，再以電池之稀硫酸水抹在重新變造之引擎號碼
    ，並在車身號碼上噴漆之方式，偽造該新印之車身號碼「1H
    GEJ8 235TL052799」及引擎號碼「D16Y0-0000000」之準私
    文書，由丙○○將原車牌號碼5775-SG號車牌2面懸掛在該部
    贓車上，足以生損害於甲○○及監理機關對於車籍資料管理
    之正確性。
(二)、又明知其上懸掛車牌號碼3779-FK號自用小客車（車身號碼
    業遭偽造為「J0000000」，引擎號碼遭偽造為「4G93H01727
    8號」，該車體原係車牌號碼6639-MS號，係乙○○所有，登
    記於其母陳俐蓉之名下，於96年6月18日上午5時30分許，在
    高雄市苓雅區○○○路148-57號失竊）係屬來源不明之贓物
    ，仍於96年6月中旬某日，在其與丙○○所經營之臺中市○○區○○路2段242號「長鴻汽車修配廠」，以4萬元之代價
    ，向綽號「洪仔」之人，故買前開贓車。嗣為警於96年6月2
    1日17時10分許，在臺中市○○區○○路2段242號「長鴻汽
    車修配廠」查獲。
三、案經臺中縣警察局移送臺灣臺中地方法院檢察署檢察官偵查
    起訴。
    理    由
一、證據能力部分：按被告以外之人於審判外之陳述，雖不符前
    四條之規定，而經當事人於審判程序同意作為證據，法院審
    酌該言詞陳述或書面陳述作成時之情況，認為適當者，亦得
    為證據；當事人、代理人或辯護人於法院調查證據時，知有
    第159條第1項不得為證據之情形，而未於言詞辯論終結前聲
    明異議者，視為有前項之同意，刑事訴訟法第159條之5定有
    明文。本案下列引為證據之證人陳述及書證，被告2人及選
    任辯護人於本院審理中均不爭執其證據能力，且以之作為證
    據並無不當，依上揭法條之規定，自均有證據能力。
二、實體方面：訊據被告丙○○、丁○○對前開犯罪事實均坦承
    不諱，核與證人即被害人戊○○、甲○○、乙○○、己○○
    於警詢中證述情節相符，且有贓物認領保管單4張、裕隆日
    產汽車股份有限公司零件服務部96年6月26日裕日零服字第9
    6-00028號函、臺灣中油股份有限公司油品行銷事業部96年5
    月24日銷零發字第09601159890號函暨條碼油票回收查詢各
    乙份、照片23張、現場照片11張、臺中縣當舖商業同業公會
    證明書乙份、車牌號碼3779-FK、M2-9955、5775-SG號自用
    小客車行車執照影本各乙份在卷可參，足見被告等自白確與
    事實相符，本件事證明確，被告2人犯行洵堪認定，應予依
    法論科。
三、論罪科刑部分：
(一)、按汽車上之引擎或車身號碼係表示製造工廠及出廠時之標誌
    ，為刑法第220條、第210條之準私文書，且若將原車身號碼
    磨除而不存在後，另行打上新車身號碼，已非僅就真實內容
    加以變更，而屬具有創造性之新號碼，應屬偽造準文書之行
    為（參考最高法院66年臺上字第1961號判例、96年度臺上字
    第3472號判決意旨）。查，被告等係先磨去原真正車身號碼
    ，再重新打印上不實之車身號碼，業如前述，核係消滅原文
    書而重新製作完全不同之文書，即為偽造而非變造。是核被
    告丁○○就犯罪事實欄一(一)所為，係犯刑法第349條第2項之
    故買贓物罪、刑法第220條、第210條之偽造私文書罪；就犯
    罪事實欄一(二)所為，係犯刑法第349條第2項之故買贓物罪；
    被告丙○○就犯罪事實欄二(一)所為，係犯刑法第349條第2項
    之故買贓物罪、刑法第220條、第210條之偽造私文書罪；就
    犯罪事實欄二(二)所為，則係犯刑法第349條第2項之故買贓物
    罪。
(二)、公訴意旨雖認，被告丁○○取得車牌號碼S2-0068號自用小
    客車、被告丙○○取得車牌號碼H8-8497號自用小客車之所
    為，係與綽號「洪仔」之人共犯竊盜罪嫌。惟查：綽號「洪
    仔」之人雖曾向被告2人表示，可找1輛同廠牌、同型號之車
    輛來變造車身及引擎號碼比較快等語，業據被告2人於警詢
    及偵查中供陳在卷，然被告2人均陳稱：伊等未與該名綽號
    「洪仔」之人一同前去行竊，事前亦未曾與綽號「洪仔」之
    人謀議何時至何地，以何方式竊取該等車輛等語，則被告2
    人並不知綽號「洪仔」之人究竟以何方式取得該等車輛，蓋
    除以竊盜方式之外，亦有可能係以搶奪、強盜或恐嚇取財之
    方式取得該等車輛，且衡諸常情，若果被告確有參與該等竊
    盜犯行，何需另行出資向綽號「洪仔」之人購買該等失竊車
    輛？本件並無其他積極證據足以證明被告2人確有參與此部
    分竊盜犯行，是被告2人取得前開自用小客車犯行部分，起
    訴書認係犯刑法第320條第1項普通竊盜罪，尚有未洽，惟其
    起訴之基本事實相同，本院自應予審理，並依法變更其起訴
    法條為刑法第349條第2項故買贓物罪。
(三)、被告丁○○就犯罪事實欄一(一)所示偽造私文書部分、被告丙○○就犯罪事實欄二(一)所示偽造私文書部分，各與綽號「洪
    仔」之人間，具有犯意聯絡與行為分擔，均為共同正犯。
(四)、被告丁○○所犯上開3罪間；被告丙○○所犯上開3罪間，均
    犯意各別，行為互殊，各應予分論併罰。
(五)、爰審酌被告2人經營汽車修配廠，對汽車方面有專業能力，
    年青力壯，不思以正途賺取財物，竟以俗稱「藉屍還魂」之
    方式為本件犯行，對被害人之損害非輕，惟考及被告丁○○
    前未曾受有期徒刑之上刑之宣告，被告丙○○雖前曾於92年
    間，因過失傷害案件，經本院以92年度交易字第121號判處
    有期徒刑4月，經臺灣高等法院臺中分院以92年度交上易字
    第1056號駁回上訴，緩刑2年確定，緩刑已期滿，有臺灣高
    等法院被告前案紀錄表各乙份在卷可參，素行尚稱良好，犯
    罪後均坦承犯行，且業與被害人戊○○、甲○○、乙○○達
    成和解，有本院調解程序筆錄3份在卷可參，態度尚佳等一
    切情狀，就其等所犯上開3罪，各量處如主文所示之刑，被
    告丙○○部分並定應執行刑，被告丁○○部分就有期徒刑部
    分並定應執行刑，併均諭知易科罰金之折算標準。
(六)、查被告丁○○就犯罪事實欄一(一)所示該部分之犯罪時間，在
    96年4月24日以前，是其所犯之二罪，均合於減刑條件，應
    依中華民國九十六年罪犯減刑條例第2條第1項第3款、第7條
    、第9條、第10條第1項規定，各減其宣告刑期二分之一，並
    諭知易科罰金之折算標準，及定其應執行之刑暨諭知易科罰
    金之折算標準。
(七)、至扣案之喜美廠牌自用小客車之前保險桿、後保險桿各1支
    、座椅2座業已發還被害人甲○○，有贓物認領保管單乙份
    附卷可參（見警卷第81頁）；又扣案之已遭偽造為車身號碼
    「J0000000」之車體1輛及引擎號碼遭偽造為「4G93H017278
    號」之引擎1個，經被害人乙○○指認之結果，該車體及引
    擎，應係原車牌號碼6639-MS號自用小客車（被害人原廠配
    發之鑰匙得以轉啟該車體）、及扣案之臺中縣當舖商業同業
    公會證明書1張，上開物品均非被告2人所有之物；至扣案之
    車牌號碼5775-SG、M2-9955號之自用小客車行車執照各1張
    ，雖分別係被告2人所有之物，然並非供被告2人犯罪所用之
    物，是就前開扣案物品，本院均無從予以宣告沒收，附此敘
    明。
據上論斷，應依刑事訴訟法第299條第1項前段、第300條，刑法
第28條、第220條、第210條、第349條第2項、第51條第5款、第
10款、第41條第1項前段、第2項，刑法施行法第1條之1，中華民
國九十六年罪犯減刑條例第2條第1項第3款、第7條、第9條、第
10條第1項，判決如主文。
中    華    民    國    97    年    12    月    10    日
                        臺灣臺中地方法院刑事第五庭
                            審判長法  官  鍾堯航
                                  法  官  吳崇道
                                  法  官  劉麗瑛
以上正本證明與原本無異。
如不服本判決應於收受判決後10日內向本院提出上訴書狀，並應
敘述具體理由；其未敘述上訴理由者，應於上訴期間屆滿後20日
內向本院補提理由書（均須按他造當事人之人數附繕本）「切勿
逕送上級法院」。
                                  書記官  王玟
中    華    民    國    97    年    12    月    10    日
附錄論罪科刑法條
刑法第216條：
行使第210條至第215條之文書者，依偽造、變造文書或登載不實
事項或使登載不實事項之規定處斷。
刑法第210條：
偽造、變造私文書，足以生損害於公眾或他人者，處五年以下有
期徒刑。
刑法第220條：
在紙上或物品上之文字、符號、圖畫、照像，依習慣或特約，足
以為表示其用意之證明者，關於本章及本章以外各罪，以文書論
。
錄音、錄影或電磁紀錄，藉機器或電腦之處理所顯示之聲音、影
像或符號，足以為表示其用意之證明者，亦同。
稱電磁紀錄，指以電子、磁性或其他無法以人之知覺直接認識之
方式所製成之紀錄，而供電腦處理之用者。
刑法第349條：
收受贓物者，處三年以下有期徒刑、拘役或五百元以下罰金。
搬運、寄藏、故買贓物或為牙保者，處五年以下有期徒刑、拘役
或科或併科一千元以下罰金。
因贓物變得之財物，以贓物論。


司法院資訊處製作；財團法人民間司法改革基金會備份。
